【裁判字號】    98,訴,54
【裁判日期】    980430
【裁判案由】    違反毒品危害防制條例
【裁判全文】
臺灣新竹地方法院刑事判決                98年度訴字第54號
公  訴  人  臺灣新竹地方法院檢察署檢察官
被      告  甲○○
                    樓
                    （另案在臺灣新竹監獄執行中）
上列被告因違反毒品危害防制條例案件，經檢察官提起公訴（97
年度毒偵字第2154號），經本院合議庭裁定依簡式審判程序判決
如下：
    主  文
甲○○施用第一級毒品，累犯，處有期徒刑捌月。又施用第二級
毒品，累犯，處有期徒刑伍月。應執行有期徒刑壹年。
    事  實
一、甲○○前曾於民國94年間因犯強盜罪，經臺灣高等法院於95
    年5 月4 日以95年度上訴字第100 號判處有期徒刑2 年，並
    經最高法院於95年7 月20日以95年度台上字第3995號判決上
    訴駁回因而確定；其又於95年間因違反毒品危害防制條例案
    件，經本院於95年6 月30日以95年度訴字第459 號就施用第
    一級毒品部分判處有期徒刑7 月，施用第二級毒品部分判處
    有期徒刑4 月，應執行有期徒刑9 月，於95年7 月28日確定
    ；上揭案件，並經本院於96年7 月23日以96年度聲減字第87
    號裁定分別減為有期徒刑1 年、3 月又15日及2 月，應執行
    有期徒刑1 年4 月確定。其又於96年間因違反毒品危害防制
    條例案件，經本院於96年5 月21日以96年度訴字第314 號就
    施用第一級毒品部分判處有期徒刑8 月，施用第二級毒品部
    分判處有期徒刑4 月，應執行有期徒刑10月確定；又於96年
    間因違反毒品危害防制條例案件，經本院於96年5 月23日以
    96年度竹簡字第727 號判處有期徒刑5 月，於96年7 月17日
    確定；上揭二案件，亦經本院於96年8 月24日以96年度聲減
    字第1712號裁定分別減為有期徒刑4 月、2 月及2 月又15日
    ，應執行有期徒刑7 月又15 日 確定。嗣上揭案件接續執行
    ，於97年4 月1 日縮刑期滿執行完畢。
二、甲○○前曾於91年間因施用毒品案件，經臺灣新竹地方法院
    檢察署檢察官聲請，而經本院於91年10月25日以91年度毒聲
    字第970 號裁定送勒戒處所觀察、勒戒，旋因觀察、勒戒後
    ，因認有繼續施用毒品傾向，經臺灣新竹地方法院檢察署檢
    察官聲請，而經本院於92年2 月18日以92年度毒聲字第128
    號裁定送戒治處所強制戒治。嗣因執行屆滿3 月，成效良好
    ，經臺灣新竹地方法院檢察署檢察官聲請，而經本院於92年
    11 月7日以92年度毒聲字第810 號裁定停止戒治，所餘戒治
    期間付保護管束，並於92年12月4 日出所，保護管束期間至
    93年2 月19日期滿未經撤銷保護管束，而視為強制戒治期滿
    ，並經臺灣新竹地方法院檢察署檢察官於93年3 月3 日以93
    年度戒毒偵字第7 號為不起訴處分確定。其又於95年間因施
    用毒品案件，經本院於95年6 月30日以95年度訴字第459 號
    就施用第一級毒品部分判處有期徒刑7 月，施用第二級毒品
    部分判處有期徒刑4 月，應執行有期徒刑9 月，於95年7 月
    28日確定。其又於96年間因施用毒品案件，經本院於96年5
    月21日以96年度訴字第314 號就施用第一級毒品部分判處有
    期徒刑8 月，施用第二級毒品部分判處有期徒刑4 月，應執
    行有期徒刑10月確定。
三、惟甲○○猶不知悔改，復於前開強制戒治處分執行完畢及前
    揭違反毒品危害防制條例案件後，基於施用第一級毒品海洛
    因之犯意，於97年9 月17日17時許，在其位於新竹縣竹東鎮
    ○○路○ 段376 號6 樓之1 之居處內，以將香菸沾海洛因粉
    末點燃吸食其煙霧之方式，非法施用第一級毒品海洛因。又
    另行起意，並基於施用第二級毒品安非他命之犯意，於97年
    9 月17日17時許，亦在位於上址之居處，以將安非他命置於
    玻璃球內，再以火燒烤，吸其煙霧之方式，非法施用第二級
    毒品安非他命。嗣於97年9 月18日凌晨零時2 分許，在新竹
    縣竹北市○○○路、文采街口處為警盤查，經警得其同意採
    尿，並將其親採封緘之尿液送驗結果呈可待因陽性反應、嗎
    啡陽性反應、安非他命陽性反應、甲基安非他命陽性反應，
    因而為警循線查悉上情。
四、案經新竹縣政府警察局竹北分局報請臺灣新竹地方法院檢察
    署檢察官偵查起訴。
    理  由
一、本件被告甲○○所犯為毒品危害防制條例第10條第1 項之施
    用第一級毒品罪及同條第2 項之施用第二級毒品罪，均非死
    刑、無期徒刑、最輕本刑為三年以上有期徒刑之罪，或高等
    法院管轄第一審之案件，被告於本院準備程序進行中，就被
    訴事實為有罪之陳述，經本院合議庭認合於新修正刑事訴訟
    法第273 條之1 第1 項之規定，裁定進行簡式審判程序，合
    先敘明。
二、訊據被告甲○○對於上揭時地以如事實欄所示方法，分別施
    用第一級毒品海洛因及第二級毒品安非他命等情坦承不諱，
    而經警將被告親採封緘之尿液送驗結果，確呈可待因陽性反
    應、嗎啡陽性反應及安非他命陽性反應、甲基安非他命陽性
    反應等情，有竹北分局毒品犯罪嫌疑人尿液採驗作業管制紀
    錄及詮昕科技股份有限公司於97年10月1 日所出具之濫用藥
    物尿液檢驗報告各1 份附卷足憑，此外，並有同意搜索書1
    份在卷足稽，足見被告所為前開自白，確與事實相符而堪採
    信。
三、再者，被告前曾於91年間因施用毒品案件，經臺灣新竹地方
    法院檢察署檢察官聲請，而經本院於91年10月25日以91年度
    毒聲字第970 號裁定送勒戒處所觀察、勒戒，旋因觀察、勒
    戒後，因認有繼續施用毒品傾向，經臺灣新竹地方法院檢察
    署檢察官聲請，而經本院於92年2 月18日以92年度毒聲字第
    128 號裁定送戒治處所強制戒治。嗣因執行屆滿3 月，成效
    良好，經臺灣新竹地方法院檢察署檢察官聲請，而經本院於
    92年11月7 日以92年度毒聲字第810 號裁定停止戒治，所餘
    戒治期間付保護管束，並於92年12月4 日出所，保護管束期
    間至93年2 月19日期滿未經撤銷保護管束，而視為強制戒治
    期滿，並經臺灣新竹地方法院檢察署檢察官於93年3 月3 日
    以93年度戒毒偵字第7 號為不起訴處分確定。其又於95年間
    因施用毒品案件，經本院於95年6 月30日以95年度訴字第
    459 號就施用第一級毒品部分判處有期徒刑7 月，施用第二
    級毒品部分判處有期徒刑4 月，應執行有期徒刑9 月，於95
    年7 月28日確定。其又於96年間因施用毒品案件，經本院於
    96年5 月21日以96年度訴字第314 號就施用第一級毒品部分
    判處有期徒刑8 月，施用第二級毒品部分判處有期徒刑4 月
    ，應執行有期徒刑10月確定等情，亦有臺灣新竹地方法院檢
    察署刑案資料查註紀錄表、被告提示簡表、全國施用毒品案
    件紀錄表、受觀察勒戒人毒品及前科紀錄簡列表、矯正簡表
    暨臺灣高等法院被告前案紀錄表各1 份在卷足憑。綜上，本
    案事證已臻明確，被告於前案強制戒治處分執行完畢及前揭
    違反毒品危害防制條例案件後再犯施用第一級毒品海洛因及
    施用第二級毒品安非他命之犯行均洵堪認定，應予依法論科
    。
三、按海洛因及安非他命分屬毒品危害防制條例第2 條第2 項第
    1 款所列之第一級毒品及第2 款所列之第二級毒品。核被告
    甲○○所為，係犯毒品危害防制條例第10條第1 項之施用第
    一級毒品罪及同條第2 項之施用第二級毒品罪。至其持有第
    一級毒品海洛因及第二級毒品安非他命後，均進而施用，其
    持有第一級毒品及第二級毒品之低度行為，應分別為施用第
    一級毒品及施用第二級毒品之高度行為所吸收，爰不另論其
    持有第一級毒品罪及持有第二級毒品罪。又被告所為上揭二
    罪間，犯意個別，行為互殊，應分論併罰。爰審酌被告曾因
    施用毒品而觀察、勒戒、強制戒治，復經判刑確定在案，猶
    不知悔悟，卻再犯本案，顯然自制力薄弱，本案施用毒品種
    類、次數、犯罪手段、情節、所生危害，及被告所為係戕害
    自身身心健康，犯後尚能坦承犯行，態度良好等一切情狀，
    分別量處如主文所示之刑，及定其應執行之刑，以資懲儆。
據上論斷，應依刑事訴訟法第273 條之1 第1 項、第299 條第1
項前段，毒品危害防制條例第10條第1 項、第2 項，刑法第11條
前段、第51條第5 款，判決如主文。
本案經檢察官陳玉華到庭執行職務。
中    華    民    國    98    年    4     月    30    日
                  刑事第一庭    法  官  楊惠芬
以上正本證明與原本無異。
如不服本判決應於收受本判決後10日內向本院提出上訴書狀，上
訴書狀應敘述具體理由。上訴書狀未敘述上訴理由者，應於上訴
期間屆滿後20日內補提理由書狀於本院 (均須按他造當事人之人
數附繕本 )「切勿逕送上級法院」。
中    華    民    國    98    年    4     月    30    日
                                書記官  張懿中
附錄本案論罪科刑法條全文：
毒品危害防制條例第10條第1 項、第2 項：
施用第一級毒品者，處六月以上五年以下有期徒刑。
施用第二級毒品者，處三年以下有期徒刑。


司法院資訊處製作；財團法人民間司法改革基金會備份。
